Preliminary Inventory of the Georges Lefranc papers
Hoover Institution Archives
Georges Lefranc papers
1895-1973
68001
Hoover Institution Archives
11 manuscript boxes (4.4 linear feet)
Writings, reports, syllabi, and printed matter relating to social conditions and to the socialist, syndicalist, and labor movements in France.
Lefranc, Georges, 1904-1985.
Access
Collection is open for research.
The Hoover Institution Archives only allows access to copies of audiovisual items. To listen to sound recordings or to view videos or films during your visit, please contact the Archives at least two working days before your arrival. We will then advise you of the accessibility of the material you wish to see or hear. Please note that not all audiovisual material is immediately accessible.
Acquisition Information
Materials were acquired by the Hoover Institution Archives in 1968.
Accruals
Materials may have been added to the collection since this finding aid was prepared. To determine if this has occurred, find the collection in Stanford University's online catalog at http://searchworks.stanford.edu/. Materials have been added to the collection if the number of boxes listed in the catalog is larger than the number of boxes listed in this finding aid.
Biographical Note
French social historian.
Scope and Content of Collection
Writings, reports, syllabi, and printed matter relating to social conditions and to the socialist, syndicalist, and labor movements in France.
Labor movement--France.; Socialism--France.; Syndicalism--France.; Labor unions--France.; France--Social conditions.
- Pre-1914
  - Associations professionnelles ouvrières (Box 1)
    Scope and Contents note
    Documents on the Congress of Limoges, 1895, Tours, 1896.
- 1914-1939
  - Centre conféderal de l'éducation ouvrière
    Cycle de conférence sur la condition et la role de la femme.
  - Lefranc, Emilie
    Plan des conférences faites sous les auspices de l'Institut supérieur ouvrier.
  - Lefranc, Georges
    Cour sur l'évolution organique du mouvement syndical français.
  - Lefranc, Georges
    Cours sur l'histoire du travail professé aux Conservatoires Nationales des arts et métiers, en 1936-1937.
  - Dossiers sur les syndicals et la guerre, la SFIO et la guerre en 1938-1939 (Box 2)
  - Conférences des collèges du travail 18-19 Mars, 1939
  - Semaine d'études de l'Institut supérieurs ouvrier juillet 1939
- 1939-1944
  - Comité d'études pour la France (Box 3)
    About 50 reports issued between 1940-1942.
  - De Man, Henri
    Articles appearing in the Belgian journal Le travail, September-October 1940.
  - La C.G.T. de 1940 à 1944. Le document de Bordeaux, les nouveaux statuts de Toulouse (20. Juillet 1940 )
  - Rapports du Préfet des Ardennes (9 Août 1942) au Chef du gouvernement sur la situation des Ardennes et la Societé d'Exploitation Allemande
  - Réforme de l'enseignement, projet sans doute élaboré en Zone sud en 1941 sous les auspices du Comité d'études et d'information avec la collaboration de Jean Lacroix
  - Articles on corporations
  - Dossier sur la réforme de l'office des comités sociaux 1942-1944
  - Les cotisations syndicales, textes élaborés au Secrétariat du travail en vue de paiement des cotisations syndicales (debut 1943)
  - Conseil supérieur de l'Economie Industrielle et Commerciale 1942-1943 (Box 4)
    Rapports des Commission, comptes-rendus des séances.
  - Comité d'études économiques et syndicales
    Studies written between 1940-1943 and considered underground material.
  - Dossier contenant allocutions et articles de Bellin et Lagardelle, Secrétaires d'Etat au Travail du gouvernement de Vichy
  - Allocution de M. Wittersheim au personnel de l'usine à gaz de Laval, 1. Mai 1943 (Box 5)
  - Dossier contenant soit le résumé, soit le texte de conférences faites par Georges Lefranc en Septembre 1943 au "Collège ouvrier" de Chazeron
  - Documents relatifs à l'application de la Charte de travail
  - Circulaires du Comité syndical de coordination des syndicalistes dans les organismes de la Charte
  - Comité défense des petits retraités des Alpes Maritimes
  - Projet des loi redéfinisant le statut de la nouvelle économie sociale
  - Dossier sur la Charte de travail (Box 6)
  - Syndicalism, occupation et liberté (Box 7)
  - Dossier Bertin
  - Comité de liaison des organisations syndicales ouvrières de la marche "Tenir," Janvier 1943
  - Dossier "Humanism et culture"
  - Dossier Abel Bonnard et son cabinet, circulaire au personnel enseignant, 17 Juillet, 1944
  - Journées de Mont Doré, 10-14 Avril, 1943
  - Conseil Supérieur du travail. lère Session, 16-17 Mars, 1944
  - Cours préparatoire d'études corporatives
  - Colloque sur le syndicalisme de 1940 à 1945, organisé par l'amicale des Juristes Resistants. 31 Mars 1973. Lettre addressé par Yvon Merandot (1949) B. 9
- 1945-1947
  - Document Henri de Man (Box 8)
    Memoire justicatif et documents addressés au président au Sénat de Belgique, 30 Septembre 1947.
  - "Etudes et Documents" [1946]
  - Biographical material on Jean Bichelonne.
  - Contribution à l`étude du mouvement ouvrier en France 1935-1946
  - Crises graves dans les coopératives francaises de consommation, Octobre 1945
  - L'Epuration chez les écrivains
  - Syndicalism ouvrier francais
  - Comité d'Entreprise. Doubles des études et rapports préparés par G. Lefranc en 1945 pour Jean Gemahling, compagnon de la libération
  - Laval, Pierre
    Document (Réponse devant la Haute Cour).
  - Lagardelle, Hubert (Box 9)
    Dossier préparé par divers collaborateurs et par lui-même.
  - Epuration politique
  - Epuration syndicale
  - Dossier Belin
  - Lefranc, Georges
    "Memoires d'un syndicaliste." May be used for research, but may not be reproduced and may not be published.
- Post-1948
  - Rapport au Général de Gaulle établi par l'action ouvrière du Rassemblement du Peuple Francais, 29 Janvier, 1949 (sur l'épuration syndicale)
  - Dossier "Le Monde"
  - Vienot, Maître André
    Plaidoire pour le Général Nogues devant la Haute Cour, Octobre 1956.
  - Rassemblement du peuple francais. 22 Août 1949. Comte rendu analytique B. 9
  - Miscellaneous
- Not yet described (Boxes 10-11)